it: Commercio e industria > Movimentazione di materiali > Elevatori e paranchi > Pulegge, bozzelli e dischi: Pulegge doppie; Covoni; Pulegge singole; Pulegge triple
vi: Kinh doanh & Công nghiệp > Vận chuyển vật tư > Vận thăng & Cần trục > Ròng rọc, puli & con lăn: Ròng rọc đôi; Con lăn; Ròng rọc đơn; Ròng rọc ba
nl: Zakelijk en industrieel > Materiaalbehandeling > Takelen en heffen > Katrollen, blokken en schijven: Dubbele katrollen; Schijven; Losse katrollen; Driedubbele katrollen
bg-BG: Бизнес и промишленост > Товаро-разтоварни операции > Асансьори и подемници > Блок макари и ролки: Двойни макари; Ролки; Единични макари; Тройни макари
pl: Biznes i przemysł > Transport materiałów > Narzędzia do wciągania i podnoszenia > Krążki linowe, zblocza i wielokrążki: Podwójne krążki linowe; Wielokrążki; Pojedyncze krążki linowe; Potrójne krążki linowe
sk-SK: Obchod a priemysel > Manipulácia s materiálom > Výťahy a kladkostroje > Kladky a kladnice: Dvojité kladky; Kladky; Jednoduché kladky; Trojité kladky
ja: ビジネス・産業 > 運搬 > リフト・ホイスト > 滑車・ロープ車: ダブルプーリー; シーブ; シングルプーリー; トリプルプーリー
ko: 비즈니스/산업 > 자재 관리 > 리프트/호이스트 > 도르래, 블럭/시브: 이중 도르래; 시브; 싱글 도르래; 삼중 도르래
tr: İş ve Endüstri > Malzeme Taşıma > Asansörler ve Kaldıraçlar > Makaralar, Bloklar ve Kasnaklar: Çift Kasnaklar; Kasnaklar; Tek Kasnaklar; Üçlü Kasnaklar
fi: Yritys ja teollisuus > Materiaalien käsittely > Hissit ja nostimet > Taljat, väkipyörät ja vaijerirullat: Kaksoistaljat; Vaijerirullat; Yksittäiset taljat; Kolmoistaljat
pt-PT: Business e industrial > Manuseamento de material > Elevadores e guindastes > Polias, blocos e roldanas: Polias duplas; Roldanas; Polias individuais; Polias triplas
hr-HR: Posao i industrija > Rukovanje materijalom > Dizala i dizalice > Koloturnice, blokovi i ušice: Dvostruki kolotur; Snopovi; Jednostruki kolotur; Trostruki kolotur
nb: Forretninger og industri > Materialhåndtering > Heiser og løftere > Remskiver, blokker og skiver: Doble trinser; Skiver; Enkle trinser; Triple trinser
hu: Üzlet és ipar > Anyagkezelés > Felvonók és emelők > Csigák, blokkok és kévék: Dupla csigák; Kévék; Egyes csigák; Tripla csigák
el: Επιχειρηματικός & βιομηχανικός εξοπλισμός > Χειρισμός υλικών > Ανελκυστήρες & ανυψωτικά > Τροχαλίες, μπλοκ & αυλακωτοί τροχοί: Διπλές τροχαλίες; Αυλακωτοί τροχοί; Μονές τροχαλίες; Τριπλές τροχαλίες
zh-TW: 商業與各產業 > 物料處理 > 升降機和吊機 > 滑輪、槽輪: 雙滑輪; 槽輪; 單滑輪; 三滑輪
lt-LT: Verslas ir pramonė > Medžiagų tvarkymas > Keltuvai ir gervės > Skriemulių sistemos, blokai ir skriemuliai: Dviejų skriemulių sistemos; Skriemuliai; Vieno skriemulio sistemos; Trijų skriemulių sistemos
zh-CN: 商业/工业 > 材料处理 > 起重设备 > 皮带轮/滑轮: 双滑轮; 滑轮; 单滑轮; 三滑轮
fr: Entreprise et industrie > Manipulation de matériel > Ascenseurs et monte-charge > Poulies, palans et réas: Poulies doubles; Réas; Poulies simples; Poulies triples
pt-BR: Comercial e industrial > Manuseio de materiais > Içamento > Roldanas, blocos e polias: Polias duplas; Feixes; Polias simples; Polias triplas
sl-SI: Posel in industrija > Manipuliranje z materialom > Dvigala in dvižne naprave > Škripci, bloki in jermenice: Dvojni škripci; Jermenice; Enojni škripci; Trojni škripci
ro-RO: Afaceri și sectorul industrial > Manipularea materialelor > Ascensoare și elevatoare > Trolii, blocuri și scripeți: Trolii duble; Scripeți; Trolii simple; Trolii triple
th: ธุรกิจและอุตสาหกรรม > การขนถ่ายวัสดุ > ลิฟท์และเครื่องยก > รอก บล็อก และล้อสายพาน: รอกคู่; ล้อสายพาน; รอกเดี่ยว; รอกสามราง
cs: Obchod a průmysl > Manipulace s materiálem > Zvedací zařízení > Kladky, bloky a svazky: Dvojitá kladka; Kladková kolečka; Jednoduché kladky; Trojité kladky
es: Economía e industria > Manipulación de materiales > Izado y subida > Poleas: Poleas dobles; Gavillas; Poleas individuales; Poleas triples
de: Wirtschaft & Industrie > Materialbeförderung > Aufzüge & Hebeeinrichtungen > Flaschenzüge & Rollen: Doppelte Flaschenzüge; Garben; Einzelne Flaschenzüge; Dreifache Flaschenzüge
sv: Företag och industri > Materialhantering > Lyftanordningar > Drivtrissa, block och blockskiva: Dubbla trissor; Kärvar; Enkla trissor; Trippla trissor
ru: Бизнес и промышленность > Погрузо-разгрузочные операции > Подъемные механизмы > Ролики, блоки и шкивы: Двухшкивные блоки; Шкивы; Одношкивные блоки; Трехшкивные блоки
da: Erhverv og industri > Materialehåndtering > Hejseværk > Taljer, blokke og tovskiver: Dobbelte taljer; Tovskiver; Enkelte taljer; Tredobbelte taljer
en: Business & Industrial > Material Handling > Lifts & Hoists > Pulleys, Blocks & Sheaves: Double Pulleys; Sheaves; Single Pulleys; Triple Pulleys